臺灣宜蘭地方法院刑事判決　　　　　　　　　　　　　九十一年度交易字第六四號
　　公　訴　人　臺灣宜蘭地方法院檢察署檢察官
　　被　　　告　丁○○
右列被告因過失傷害案件，經檢察官提起公訴（九十一年度偵字第六八號），本院判
決如左：
    主  文
丁○○因過失傷害人，處有期徒刑月，如易科罰金，以參佰元折算壹日。
    事  實
一、丁○○於民國九十年十一月八日下午十時三十分許，駕駛車牌號碼ＥＲ─三一七
　　八號自用小客車，沿宜蘭縣礁溪鄉金面溪堤防由青雲路往宜三路行駛，途經同路
　　與金面溪橋交岔路口，理應注意車輛行駛時，駕駛人應注意車前狀況，且行經狹
　　路，無號誌之交岔路時，應減速慢行，作隨時停車之準備，而依當時情形，又無
　　不能注意之情事，竟疏於注意，適甲○○駕駛車牌號碼ＧＷＣ─六二五號重型機
　　車，搭載乙○○○、丙○○二人，沿金面溪橋由福成往金面方向行駛，行經上揭
　　地點，亦疏未注意機車在駕駛人後設有固定座位者，僅得附載一人，且車輛行經
　　無號誌之交岔路口，二車同為直行車時，左方車應暫停讓右方車先行，二車因而
　　發生碰撞，甲○○因而人車倒地，致甲○○受有右脛骨開放性骨折、右踝關節骨
　　折之傷害，乙○○○受有右股骨骨折、右胸壁挫傷併第八、九肋骨骨折之傷害，
　　丙○○受有腦震盪、頭皮多處擦傷之傷害，嗣丁○○隨即於犯罪被發覺前，向警
　　方以電話報案自首而接受裁判。
二、案經丁○○自首及甲○○、乙○○○、丙○○（由其母甲○○提出告訴）訴由宜
    蘭縣警察局礁溪分局報告台灣宜蘭地方法院檢察署檢察官偵查起訴。
    理  由
一、訊據被告對於告訴人甲○○、乙○○○、丙○○等三人因本件車禍受有前揭傷害
    等事實，固不否認，惟否認有何過失傷害之犯行，辯稱：當時有減速，並且時速
    維持於四十公里以下，告訴人等人會受傷係因告訴人之機車車頭來撞我車子左前
    側引擎蓋附近之車體云云。惟查：右揭事實業據告訴人劉時華於警、偵訊中及本
    院審理中指訴綦詳，雖被告辯稱：曾查看後方有無來車約三、四秒等語，然由卷
    附現場照片可見，被告所駕駛之吉普車車身高度較一般車輛高，且事故發生當時
    被告車輛後方並無高聳之建築物或其他路障阻擋其視線，被告對於後方車輛行車
    狀況應可輕易掌握，況據告訴人指述：當時其行車方向為直行冬山路，時速三十
    公里等語（見本院四月二十六日審理筆錄），由告訴人指述得知，告訴人一直直
    行冬山路，而非由巷弄突然轉出，因而被告若果有向後察看來車狀況，對於告訴
    人行車狀況應無不能察覺之理由，由上述情況均足徵被告開啟車門並無事先仔細
    察看後方來車之情事，是被告辯稱應為卸責之詞。此外，並有道路交通事故調查
    報告表一紙附卷足資佐證，且告訴人劉時華確因本件車禍而受有左足踝深部撕裂
    傷併肌腱斷裂，左橈骨頭骨折等之傷害，並有財團法人天主教靈醫會羅東聖母醫
    院診斷證明書一紙附卷足憑。
二、按停車向外開啟車門時，應注意行人、車輛、並讓其先行，道路交通安全規則第
    一百十二條第一項第十五款定有明文。申言之，因道路交通頻繁、來車眾多，為
    保障行人之安全及車流之順暢，並避免車輛突然開啟車門，造成後方車輛及行人
    不及閃避而造成對於後方來車及行人之突發性危害，因而方訂立此一規範，本件
    被告林志鍇駕車自應注意上揭道路交通安全規定，且依當時情狀、路況、視距良
    好，又無不能注意之情形，竟疏不注意，以致肇事，致告訴人劉時華受傷，被告
    應有過失，其過失之行為並與告訴人之受傷具有相當因果關係。從而，本件事證
    明確，被告犯行應堪予認定。
三、核被告駕駛汽車，因過失致使他人受傷，所為係犯刑法第二百八十四條第一項前
    段之過失傷害罪。查被告於犯罪後，即向到場宜蘭縣警察局羅東分局員警表示肇
    事，接受調查，係對未發覺之犯罪自首而受裁判，且有宜蘭縣警局羅東分局函覆
    之調查表在卷可稽，應依刑法第六十二條前段之規定減輕其刑。爰審酌被告之品
    行、對本件車禍被告係肇事之主要原因且其過失程度甚大、對被害人身體健康所
    生之危害，及其事後雖曾試圖與告訴人洽談賠償事宜，然雙方對於賠償金額之認
    知差距甚大，故迄今仍未與被害人達成和解並賠償被害人所受之損害以，以及於
    犯罪後之態度等一切情狀，量處如主文所示之刑，並諭知易科罰金折算標準，以
    示懲儆。
據上論斷，應依刑事訴訟法第二百九十九條第一項前段，刑法第二百八十四條第一項
前段、第六十二條前段ˋ第四十一條第一項，罰金罰鍰提高標準條例第一條前段，第
二條，判決如主文。
本案經檢察官張鳳清到庭執行職務
中　　華　　民　　國　　　九十一　　年　　六　　　　　月  十四　　　　　日
                                  臺灣宜蘭地方法院刑事第一庭
                                          法　官
右正本證明與原本無異。
如不服本判決，應於判決送達後十日內，向本院提出上訴狀。
參考法條：
刑法第二百八十四條第一項前段
因過失傷害人者，處六月以下有期徒刑、拘役或五百元以下罰金。致重傷者，處一年
以下有期徒刑、拘役或五百元下罰金。
